# CAS40应用指南（ 2014 ）-集体控制与共同控制

提问人：心海拂清风 时间：2014-09-20 19:03:00
请教版主，FVTPL是翻译为意为以公允价值计量且其变动计入当期损益的金融资产吗？AFS是什么意思呢?谢谢！

回答人：chenyiwei
AFS——可供出售金融资产；FVTPL——以公允价值计量且其变动计入当期损益的金融资产。